# @chenyiwei ，请教陈版

提问人：aiyaha 时间：2021-08-18 16:31:32
公司打算将2018-2021.6.30作为申报期，公司有一个子公司于 2021 年 5 月处置， 2021 年1-6月是否仍需要对该子公司的银行存款进项函证。

回答人：chenyiwei
仍然需要。因为该子公司处置日之前的报表仍要纳入合并报表范围，而财务状况和经营成果是存在联动关系的，因此虽然期末资产负债表不再纳入合并，但报告期内处置日前利润表显示的经营成果仍需执行必要审计程序予以核实。